# 请教陈版，IPO申报原始财务报表问题

提问人：mysun1129 时间：2018-04-27 10:45:21
陈版您好： 报告期内发行人进行过同一控制合并，同时IPO申报会计师将原公司子公司认定为联营企业采用权益法核算（持股不足50%，申报会计师认为未构成控制）。请教陈版在上IPO申报时如何编制原始合并财务报表，我自己想了可能有以下几种方式：
1 、按公司以前聘请的会计师出具的合并审计报告作为原始合并财务报表（公司及子公司均据此进行所得税汇算清缴），将同一控制合并及合并范围变更作为差异事项进行说明； 2 、根据现有合并范围（剔除不纳入合并范围的公司，加入同一控制合并的子公司）的纳税申报表重新编制原始合并财务报表； 3 、剔除不纳入合并范围的公司编制原始合并报表（从期初就未纳入合并范围，感觉作为差异事项说明也不妥当），将同一控制合并作为差异事项说明。

回答人：chenyiwei
基本赞同你的第一种处理意见。这样的原始报表有客观证据可查，且将同一控制下合并和合并范围错误更正两个事项的影响均作为差异调整事项披露，更为完整全面。

提问人：跨度防护 时间：2018-04-27 23:16:34
如果之前未出具过审计报告，应以什么为准呢？

回答人：chenyiwei
未出具过合并报表审计报告的，可能需区分合并范围内各主体分别说明其原始报表（纳税申报报表）与各该企业本次纳入申报报表的调整后报表之间的差异。或者以现在的合并口径依据当时的原始报表进行模拟合并。